臺灣高雄地方法院刑事判決　　　　　　　　　　　　九十一年度訴字第二四六九號
　　公　訴　人　臺灣高雄地方法院檢察署檢察官
　　被　　　告　丙○○
右列被告因竊盜等案件，經檢察官提起公訴（九十一年度偵字第一五八一八號），本
院判決如左：
    主  文
丙○○共同連續意圖為自己不法之所有，而搶奪他人之動產，處有期徒刑壹年。
    事  實
一、丙○○與鄭鴻基（為現役軍人，另由軍事機關偵辦審理）共同基於意圖為自己不
    法所有之竊盜及搶奪犯意聯絡，因缺錢花用，由楊思欽提議先於民國九十一年七
    月十三日下午四時許，見戊○○所有之車牌號碼ＸＸＬ─０二九號重型機車乙部
    ，停放在高雄市○鎮區○○路前鎮高中前，即由鄭鴻基在旁把風，丙○○持客觀
    上足以危害人體、生命安全可供兇器使用之螺絲起子乙支（業已丟棄），竊取該
    機車車牌一面，得手後，於九十一年七月十四日凌晨一時許，由楊思欽騎乘原車
    牌號碼ＸＸＪ─０二九號改懸掛上開竊得之車牌之機車後載鄭鴻基，在高雄市區
    街道尋找搶奪對象，嗣於同日凌晨三時三十分許，在高雄市○○路前見乙○○騎
    乘車牌號碼ＶＴＦ─六八０號機車後載甲○○，趁甲○○不備之際，在高雄市○○路六十二巷口，由鄭鴻基搶奪甲○○側背之皮包，內有金融卡、汽車駕駛執照
    、化妝品等物，得手後共乘原車逃逸，嗣經乙○○騎乘機車追至高雄市○鎮區○○街六十五號前，將丙○○所騎乘之機車撞倒，致丙○○之行動電話及手錶各一
    支遺留於現場後逃逸，嗣經警方循線查獲丙○○並策動其主動投案。
二、案經高雄市政府警察局苓雅分局報請台灣高雄地方法院檢察署檢察官偵查起訴。
    理  由
一、右揭事實，業據被告丙○○於警偵訊及本院審理時均坦承不諱，核與同案共犯鄭
    鴻基於警訊中供述情節相符，復有被害人戊○○、甲○○於警訊中指訴綦詳，並
    有證人乙○○於偵訊中證述明確（參見偵查卷第三十七頁），此外復有贓物認領
    保管收據、車牌失竊資料個別查詢報表各一紙及被告丙○○遺留在現場之行動電
    話及手錶各一支扣案可稽，並經查該手機使用人確為被告丙○○，有和信電信公
    司查詢資料一紙附卷可佐，及照片十四張附卷可稽。足認被告丙○○上開自白核
    與事實，堪信為真實。綜上，本件事證明確，被告犯行堪以認定。
二、按螺絲起子在客觀上足對人之生命、身體、安全構成威脅，具有危險性，且被告
    於偵訊中即坦承持以自備螺絲起子竊取他人車輛車牌等情明確，已如前述，況竊
    取車牌必定需以堅硬之金屬工具拆卸，是以，該螺絲起子雖未扣案，仍應認係屬
    刑法第三百二十一條第一項第三款之兇器。核被告所為，係犯刑法第三百二十一
    條第一項第三款之攜帶兇器竊盜罪及同法第三百二十五條第一項之搶奪罪，被告
    丙○○就上開犯行，與鄭鴻基，具有犯意聯絡及行為分擔，為共同正犯。被告所
    犯上開二罪間，有方法結果之牽連關係，此從被告丙○○及鄭鴻基於警訊中均供
    述為了搶奪他人財物，故先偷取他人之機車車牌以掩人耳目等情，且被告所犯上
    開二罪時間確實相隔甚短，故應從重依普通搶奪罪處斷，公訴人認被告所犯二罪
    間犯意各別，應予分論併罰容有誤會。爰審酌被告之品行非劣，正值年輕精壯之
    期間，不思以正途賺取所用，僅因缺錢花用，即以弱勢女子為俎肉，以飛車行搶
    之方式，搶奪他人財物，致影響被害人身心受創甚距，並嚴重影響社會治安，且
    以竊取他人之車牌為犯罪工具，惡性非輕，惟念及被告剛成年，思慮未周，犯後
    尚知坦承犯行，犯罪之手段、目的、所得財物非鉅等一切情狀，量處如主文所示
    之刑，以資懲儆。至於被告用以竊取機車車牌之螺絲起子一支，業經丟棄，為被
    告丙○○於本院審理時供述明確（參見本院九十一年九月二十四日審判筆錄），
    為免執行困難，爰不予宣告沒收，併此敘明。
三、至於被告丙○○另辯稱自己係自首等情，經查，證人丁○○○○於本院審理時到
    庭證述；「因為嫌疑人在現場有遺留下ＮＯＫＩＡ行動電話，從行動電話之ＳＩ
    Ｍ卡密碼及申請人資料查出是被告申請的，所以知道嫌疑犯是丙○○。我們去查
    問時，被告不在家，有通知他的父親。隔天他的父親就帶被告來了，而且態度很
    好很配合。」等語（參見本院九十一年十一月十九日審判筆錄），核與刑法第六
    十二條對於未發覺之罪自首而受裁判者，減輕其刑之規定未合，被告事後投案殊
    與刑法上之自首要件迥異，要難遽以自首減刑之寬典處斷之，併此敘明。
據上論斷，應依刑事訴訟法第二百九十九條第一項前段，刑法第二十八條、第三百二
十一條第一項第三款、第三百二十五條第一項、第五十五條，判決如主文。
中        華      民      國     九十一     年    十一   月   二十六    日
                        臺灣高雄地方法院刑事庭
                                      法  官  廖建瑜
右正本證明與原本無異。
如不服本判決，應於判決送達後十日內，向本院提出上訴狀。
                                      書記官  王翌翔
中        華      民      國     九十一     年    十一   月   二十六    日
中華民國刑法第三百二十五條
 (普通搶奪罪)
意圖為自己或第三人不法之所有，而搶奪他人之動產者，處六月以上五年
以下有期徒刑。
因而致人於死者，處無期徒刑或七年以上有期徒刑，致重傷者，處三年以
上十年以下有期徒刑。
第一項之未遂犯罰之。
中華民國刑法第三百二十一條
犯竊盜罪而有左列情形之一者，處六月以上、五年以下有期徒刑：
一  於夜間侵入住宅或有人居住之建築物、船艦或隱匿其內而犯之者。
二  毀越門扇、牆垣或其他安全設備而犯之者。
三  攜帶兇器而犯之者。
四  結夥三人以上而犯之者。
五  乘火災、水災或其他災害之際而犯之者。
六  在車站或埠頭而犯之者。
前項之未遂犯罰之。
